臺灣板橋地方法院刑事判決　　　　　　　 94年度易字第707號
公　訴　人　臺灣板橋地方法院檢察署檢察官
被　　　告　乙○○
　　　　　　　　　　（現另案羈押於臺灣臺北看守所）
上列被告因侵占等案件，經檢察官提起公訴（94年度偵字第1088
號），本院判決如下：
    主  文
乙○○意圖為自己不法之所有，而侵占對於業務上所持有之物，
處有期徒刑捌月。
    事  實
一、乙○○自民國93年9 月17日起受雇於甲○○擔任貨車司機，
    負責駕駛車牌號碼6J-730號之營業用大貨車載送貨物，為從
    事業務之人。詎其於93年9 月17日（即上班第一天）晚間8
    時30分許受命出車至陽明山載運瀝青後，竟無故折返而將上
    開大貨車駛回臺北縣鶯歌鎮○○路94巷底之停車場停放，隨
    即基於為自己不法所有之意圖，利用職務上之便利，將其所
    保管放置於車上之無線電一台（廠牌型號：SANTECH TM-733
    號，價值約新臺幣一萬餘元）侵占入己，並將該車鑰匙置放
    車內後反鎖車門，逃逸無蹤。嗣因甲○○於同日晚間9 時許
    ，發現該車反鎖停放在上開停車場內，心覺有異，進而於次
    日上午8 時30分許，請鎖匠開鎖入內後始悉上情。
二、案經甲○○訴由臺北縣政府警察局三峽分局報請臺灣板橋地
    方法院檢察署檢察官偵查起訴。
    理  由
一、證人即告訴人甲○○於警訊中所為之陳述，雖係證人於審判
    外之陳述，然經本院於審判期日提示被告後，被告就證據能
    力方面並未聲明異議，且本院審酌上開證人與被告素無怨隙
    ，僅為單純之被害人，其於案發後記憶猶新之情況下所為之
    陳述，可信性甚高，被告對其所證述之內容亦無質疑之處，
    是如引用證人甲○○於警訊中所為之證言作為證據應屬適當
    ，依刑事訴訟法第159 條之5 規定，即有證據能力。另證人
    甲○○於偵查中所述，未經具結，依同法第158 條之3 規定
    ，即不得作為證據，合先敘明。
二、訊據被告對其於上開時間受雇於甲○○，及出車後無故將前
    揭大貨車駛回上開停車場停放，並將鑰匙留在車內反鎖車門
    後離去等情固供承不諱，惟矢口否認有何業務侵占之行為（
    被告雖願認罪，但又稱並未取走系爭無線電），辯稱：伊並
    未取走該無線電云云。然查：被告於偵查中業已坦承其開車
    時，車上確實放有無線電一台，且係鎖在車上，伊下車時有
    把車上鎖乙節（參見94年度偵字第1088號卷第29、30頁），
    核與證人即告訴人甲○○所指述之情節相符；嗣甲○○於案
    發次日上午8 時30分許確實曾請證人即鎖匠呂森木派人開鎖
    等情，亦據證人呂森木於偵查中結證甚詳，可見至告訴人請
    鎖匠開門入內前，上開大貨車車門一直處於上鎖狀態中甚明
    。而當時車輛門鎖並無遭人破壞之痕跡，除據證人甲○○證
    述甚明外，亦有上開大貨車（含駕駛座內）之相片十一幀在
    卷可按，核屬相符，顯難認該段期間內另有他人侵入上開大
    貨車內，當無疑義。按被告既已開車出發載送貨物，竟旋又
    無端折回停車場，動機已有可疑，且於該段期間內被告為唯
    一接觸系爭無線電者，之後又不告而別、避不見面，是衡諸
    前揭事證及經驗法則，當係被告於下車時即將系爭無線電侵
    占入己，至為灼然。據此，本案事證明確，被告犯行堪以認
    定。
三、按被告受雇於甲○○，負責駕駛上開大貨車載送貨物，為從
    事業務之人，車上放置之無線電並為其職務上所保管之物，
    是核被告所為，係犯刑法第336 條第2 項之業務侵占罪。本
    院爰審酌被告為本案犯行前僅有因施用毒品受觀察、勒戒之
    紀錄（案發時尚未執行完畢），有臺灣高等法院被告前案紀
    錄表一份在卷可按，素行尚可，犯罪之動機、手段、所侵占
    無線電之價值約新臺幣一萬餘元，對於告訴人所造成之損害
    尚非重大，暨其犯罪後僅坦承部分犯行之態度等一切情狀，
    量處如主文所示之刑，以示懲儆。
據上論斷，應依刑事訴訟法第299 條第1 項前段，刑法第336 條
第2 項，罰金罰鍰提高標準條例第1 條前段，判決如主文。
本案經檢察官丙○○到庭執行職務。
中　　華　　民　　國　　94　　年　　10　　月　　25　　日
                  刑事第十八庭審判長法　官 李幼妃
                                    法  官 鄭燕璘
                                    法  官 張紹省
以上正本證明與原本無異。
如不服本判決應於送達後10日內向本院提出上訴狀。
                                    書記官 周雅玲
中　　華　　民　　國　　94　　年　　10　　月　　25　　日
附錄本案論罪科刑法條全文：
中華民國刑法第336 條第2 項：
對於業務上所持有之物，犯前條第一項之罪者，處六月以上、五
年以下有期徒刑，得併科三千元以下罰金。
